【裁判字號】    89,易,760
【裁判日期】    900220
【裁判案由】    竊盜等
【裁判全文】
臺灣雲林地方法院刑事判決                          八十九年度易字第七六號
    公  訴  人  臺灣雲林地方法院檢察署檢察官
    被      告  丙○○
    被      告  甲○○
右列被告因竊盜案件，經檢察官提起公訴（八十九年度偵字第三四三六號），及移送
併案審判（八十九年度偵字第四一０九、四八七六號），本院判決如左：
    主  文
丙○○連續竊盜，處有期徒刑貳年。
甲○○收受贓物，處拘役參拾日，如易科罰金，以參佰元折算壹日。
    事  實
一、丙○○意圖為自己不法之所有，且基於概括竊盜之犯意，連續為下列之竊盜行為
    ：
  (一)、八十九年六月三日晚上九時許，在嘉義縣朴子市○○里○○○路鎮安宮前，竊
      取陳木清所有之ＢＸＦ－八六五號機車得手。
  (二)、八十九年六月中旬某日，在雲林縣北港鎮北辰保齡球館外，竊取該館監視器鏡
      頭一個，據為己有。嗣後將之拋棄於不詳處所。
  (三)、八十九年六月二十六日，在雲林縣四湖鄉參天宮，竊取音響擴大機、無線麥克
      風主機、點歌機、錄音機等各一部得手。
  (四)、八十九年六月底某日，侵入雲林縣四湖鄉圖書館內（無人住居及看管），竊取
      列表機、打字機、電視機各一台得手。電視機，於同年七月底，交給知情之甲
      ○○收受。
  (五)、八十九年七月二日二十一時二十八分左右，在彰化縣鹿港鎮顏厝漁港附近，竊
      取張琮銘所有之ＫＭＫ－五四五號機車車牌，得手後，將ＫＭＫ－五四五號車
      牌，懸掛在ＢＸＦ－八六五號機車車身上使用，嗣又將之交付於不知情之王海
      瑞使用。
  (六)、八十九年七月二日凌晨一時許，在雲林縣北港鎮○○路與新民路口（鐵路旁）
      ，竊取林金生所有之ＬＫＦ－一０五號機車一部得手。
  (七)、八十九年八月初某日，於雲林縣口湖鄉○○路一四六號甲○○家中（侵入住宅
      部分，未據告訴），竊取收錄音機一台得手。
  (八)、八十九年八月十日左右（起訴書誤繕為八十九年六月初），在雲林縣四湖鄉菜
      市場，竊取吳依玲所有之ＭＬＰ－三一０號機車一部，得手後將前述ＬＫＦ－
      一０五號機車引擎併裝在ＭＬＰ－三一０號機車上使用。
  (九)、八十九年十月九日上午七時左右，在雲林縣北港鎮○○路五五之三號前，竊取
      蕭林福所有之ＦＴＤ－二三三號機車車牌一面得手。
  (十)、八十九年十月二十六日上八時許，在雲林縣北港鎮○○路一二三號前，竊取林
      春來所有之ＦＥＪ－七八０號機車一部得手。嗣將ＦＴＤ－二三三號車牌縣掛
      在ＦＴＤ－二三三號機車上使用。
二、丙○○上開竊盜行為，先後於八十九年八月六日十四時二十分左右，在雲林縣口
    湖鄉○○村○○路四十六號；八十九年八月二十一日十二時三十分許，在雲林縣
    四湖鄉○○里○○路二十一號；八十九年十一月十五日八時十五分許，在雲林縣
    元長鄉○○路二五三之七號前，為警查獲，而供出上情。
三、甲○○於八十九年七底某日，明知丙○○所持有之電視機一台，係丙○○竊來之
    贓物，竟予收受，而於丙○○被查獲竊盜犯行時，供出甲○○收受贓物之犯行，
    而循線查獲該部電視機。
四、案經嘉義縣警察局及雲林縣警察局北港、虎尾分局，移報臺灣雲林地方法院檢察
    署檢察官偵查起訴。
    理  由
一、被告丙○○部分：
  (一)、被告丙○○於審理中自白上開事實，核與被害人吳依玲之母己○○、林金生之
      父丁○○、陳木清之父戊○○、張琮銘之兄張顥霖、庚○○、辛○○、乙○○
      、甲○○、陳昱德、蕭林福等於警訊中或審理中所陳述失竊之情節相吻合。並
      經王海瑞於警訊中陳述事實欄一之(七)之機車，係丙○○交給他使用屬實。復有
      查獲時之失竊報案資料六件、贓物照片七張、贓物領據六張附卷為證，被告連
      續竊盜犯行，足以認定。
  (二)、被告所為，係犯刑法第三百二十條第一項之竊盜罪。其十次竊盜犯行，時間緊
      接，犯罪構成要件相同，顯係基於概括犯意反覆為之，應依連續犯論以一罪，
      並加重其刑。至公訴人認被告所為，事實欄一之(四)，踰越門扇為之，係犯刑法
      第三百二十一條第一項第二款之罪；一之(七)，於白畫侵入住宅為之，另犯刑法
      第三百零六條之侵入住宅罪，而與竊盜罪，有牽連犯之關係。然被告否認毀踰
      門扇進入竊盜，辯稱，他進入竊盜時，圖書館之門鎖已被人撬開，不必破壞門
      鎖或踰門而入。而四湖鄉圖書館管理員乙○○於審理中亦陳明圖書館無人看管
      ，不知道何時遺失。又未查獲可以佐證被告破壞門鎖之工具，則該門鎖若非被
      告破壞，而是事先已被他人破壞，則被告可以很容易逕自開門入內，並無毀踰
      門扇之必要。故尚無足夠證據足以證明被告破壞門鎖、踰越門扇侵入竊盜，自
      難課予被告刑法第三百二十一條第一項第二款之罪責。又一之(六)部分，因被害
      人未曾就侵入住宅部分提出告訴，欠缺訴追條件，自亦不得課予刑法第三百零
      六條之罪責。惟公訴人既認為此部分，與有罪部分有裁判上一罪關係，自無庸
      另為無罪之諭知。又公訴人起訴部分，僅以刑法第三百二十一條第一項第二款
      之罪名起訴，起訴法條尚有未洽，應予變更。又併案部分，因與起訴部分有連
      續犯裁判上一罪關係，為起訴效力所及，本院得一併加予審判，均合此敘明。
  (三)、從而，審酌被告有吸毒習性，素行不佳，及連續竊盜達十次之多，於查獲後仍
      不知改過自新，繼續犯罪，惡性非輕。又其竊取財物之價值及犯後坦白承認，
      態度尚稱良好等一切情形，量處如主文所示之刑。
二、被告甲○○部分：
  (一)、被告甲○○否認收受贓物電視機一部，並辯稱：丙○○常住我家，他搬電視機
      到他房間，與我無關，我亦不知係贓物。惟該部電視機係被告丙○○竊得之贓
      物，且係在被告甲○○家中被查獲，業如前述。而丙○○於警訊中亦供明甲○
      ○知道電視機是我偷來的，而向我索取。且被告丙○○於偵查中亦供稱電視機
      是我送給甲○○的，已有好幾個星期，約八十九年七月底給他的，給了二、三
      天約在八十九年八月初，我有告訴甲○○是我偷的，他知道。參以丙○○與甲
      ○○係朋友關係，當無藉詞誣陷被告甲○○之必要。且電視機為家中生活必需
      品，每一家庭均擁有電視機，丙○○即暫住數日，當無另從家中搬一部電視機
      前來甲○○家中之必要。因此，被告甲○○知悉該部電視機為贓物，應可認定
      。而二被告其後於審理中，均否認甲○○知情贓物，或係卸責之詞，或為迴護
      之詞，均不足採。
  (二)、被告甲○○所為，係犯刑法第三百四十九條第一項之贓物罪。爰審酌被告有施
      用毒品習慣（另案判決），所收受之電視機價值非鉅，犯後否認犯罪，態度不
      佳等一切情狀，量處如主文所示之刑。又被告行為後刑法第四十一條修正為四
      十一條第一項，其易科罰金之法律依據已有變更，依刑法第二條第一項前段規
      定，應適用裁判時之新法即刑法第四十一條第一項前段規定，同時諭知易科罰
      金之折算標準。
三、依刑事訴訟法第二百九十九條第一項前段、第三百條、刑法第五十六條、第三百
    二十條第一項、第三百四十九條第一項、第四十條第一項前段、罰金罰鍰提高標
    準條例第一條前段、第二條，判決如主文。
中      華      民      國      九十      年      二      月    二十    日
                                         臺灣雲林地方法院刑事第一庭
                                             法  官  康樹正
右正本證明與原本無異。
如不服本判決，應於判決送達後十日內向本院提出上訴狀( 應附繕本 )。
                                             書記官  劉鴻成
中      華      民      國      九十      年      二      月    二十    日
刑法第三百四十九條
收受贓物者，處三年以下有期徒刑、拘役或五百元以下罰金。
搬運、寄藏、故買贓物或為牙保者，處五年以下有期徒刑、拘役或科或併科一千元以
下罰金。
因贓物變得之財物，以贓物論。


司法院資訊處製作；財團法人民間司法改革基金會備份。
